# 求助，国有股持股划转社保基金

提问人：laoshiqan 时间：2011-08-28 19:39:15
咨询各位专家，财政部下发《境内证券市场转持部分国有股充实全国社会保障基金实施办法》的通知（财企［ 2009 ］ 94 号）文，哪位专家知道哪家国有企业持有的股权已经完成划转给社保基金了，请问划转程序是如何进行了，账务处理是如何进行的（如账务处理应有的依据即需要取得什么文件才能记账，划转基准日是什么时候，划转日与基准日之间的公允价值变动、分红如何处理）？持股企业划转持股数如何确定？ 如果持股企业正在进行公司制改制，是否应该将这部分扣除后来计算公司净资产？

回答人：chenyiwei
2009 年 6 月该文发布后，曾经对 2006 年IPO新老划断后新上市的公司的国有股东应划转到社保基金的国有股权数量进行过测算和公示，到现在为止应当已经完成了自 2006 年IPO重启以来到该文件发布日止期间内新上市公司的国有股权划转，对这些上市公司的国有股东自然也会产生影响。其中的划转程序、账务处理等，在 94 号文中均已有规定。应划转股份数量的计算由社保基金和国资管理部门核定。划出方账务处理的依据主要是表明已经实际完成划转的相应文件和凭证，如证券登记结算机构出具的本公司持有发行人股份数量的确认文件等。 这方面问题请有实务经验的网友补充，谢谢！ 如果持股企业正在进行公司制改制，我理解可能要到被投资企业上市而实际确立转持义务时，才能将负债确认出来，也就是此时才能“将这部分扣除后来计算公司净资产”。

回答人：chenyiwei
回复 laoshiqan 的帖子
需要明确的问题：
1 、相关被投资企业截至改制基准日的上市进程如何？是否已经过会和获得证监会的IPO批文？ 2 、本企业改制后是否可能为混合所有制企业，从而导致转持义务的履行方式可能发生变化（原先国有独资企业可以直接划转股份，而以后可能只能以现金履行转持义务），包括需转持的股份数及其折合金额可能发生变化？ 如果转持已经成为现时义务，且所涉及的股份数量或金额已经确定，则应当将其计提出来，以免造成改制后企业承担净资产减少，不同股东之间可能会发生利益纠纷。

提问人：漫步树林 时间：2013-04-25 18:01:58
根据财企[2009]94号文件第十五条 国有股转持给社保基金会和资金上缴中央金库后，相关国有单位核减国有权益，依次冲减未分配利润、盈余公积金、资本公积金和实收资本，并做好相应国有资产产权变动登记工作。对于转持股份，社保基金以发行价入账，并纳入基金总资产统一核算。 请问账务处理是否为：借 未分配利润 贷 长期股权投资 但是企业一直以成本法核算，长期股权投资成本是不是不应该变化呢？

回答人：chenyiwei
根据无偿划出的股份数占转持时点原持有股份数的比例，将相应的长期股权投资帐面价值转出。这可以理解为以零对价处置资产，只是相关规定要求不计入损益而直接冲减权益而已。